---
title: "Análise Estatística de dados"
subtitle: "Nome Completo"
date: "`r Sys.Date()`"
output: html_document
---

```{r setup, include=FALSE}
knitr::opts_chunk$set(echo = TRUE)
```

## Exercício 1

Para a distriuição de frequências recebida, 

Primeiramente, vamos carregar o arquivo na tabela

```{r}
# Associacao do arquivo com a tabela exercicio
tabela_exercicio <- read.csv2("Exercicio1.csv")

# criacao de uma coluna (vetor) com a media das velocidades dos intervalos
tabela_exercicio$media_velocidades <- c(19/2, (29+20)/2,(39+30)/2, (49+40)/2, (59+50)/2, (69+60)/2, (79+70)/2,(89+80)/2, (99+90)/2, (109+100)/2, (119+110)/2, (129+120)/2, (139+130)/2, (199+140)/2)

```

E agora vamos contar o número de linhas que o arquivo tem

```{r}
# contagem do numero de linhas da tabela na variavel nlinhas
nlinhas <- nrow(tabela_exercicio);
```

é possível verificar que o arquivo possui `r nlinhas` linhas.

Em seguida, cria-se mais uma coluna na tabela. Primeiramente, com valor zero. Depois o produto da frequência com a média das velocidades. Assim, é possível somar todas as frequências:

```{r}
# criacao da coluna que representa o  somatario da frequencia vezes a media das velocidades 
tabela_exercicio$SomavFreq <- 0
for(i in 1:nlinhas){tabela_exercicio$SomavFreq[i] <- sum(tabela_exercicio$Contagem.diaria[i]*tabela_exercicio$media_velocidades[i])}

# soma de todas as frequencias, representando o numero N
N = sum(tabela_exercicio$Contagem.diaria)
```
e, portanto, o número total N é `r N`.

Com o número total de dados somados (o valor de N), podemos tirar a média da distribuição:

```{r}
# Calculo da media das frequencias
Media  = sum(tabela_exercicio$SomavFreq)/N
```
Tendo a média, o valor de `r Media`.

## Desvios da média

Para encontrar a variância e o desvio-padrão, primeiramente fazemos a soma ao quadrado dos erros:

```{r}
# Soma ao quadrado dos erros
tabela_exercicio$SS <- 0
for(i in 1:nlinhas){tabela_exercicio$SS[i] <- sum((tabela_exercicio$media_velocidades[i] - Media)^2*tabela_exercicio$Contagem.diaria[i])}
```

E agora pode-se escrever o valor da variância
```{r}
# variancia
variancia <- sum(tabela_exercicio$SS)/(N-1)
```
com o valor de `r variancia`, e o desvio-padrão,
```{r}
# desvio padrao
desvio_padrao <- sqrt(variancia)
```
com valor de `r desvio_padrao`.

Para finalizar, pode ser feito um gráfico com a distribuição das frequências para cada faixa de velocidade:

```{r}
faixas <- c("1-19","20-29","30-39","40-49","50-59","60-69","70-79","80-89","90-99","100-109","110-119","120-129","130-139","140-199")
barplot(tabela_exercicio$Contagem.diaria, main = "Distribuicao de velocidades",xlab = "Faixa de Velocidades (km/h)",ylab="Frequencia",col='#69b3a2',names.arg = faixas)
```